臺灣高等法院刑事判決
109年度交上易字第321號
上  訴  人  
即  被  告  黃志祥


上列上訴人即被告因公共危險案件，不服臺灣士林地方法院109
年度審交易字第510號，中華民國109年7月31日第一審判決（起
訴案號：臺灣士林地方檢察署109年度偵字第7428號），提起上
訴，本院判決如下：
    主  文
上訴駁回。       
    事實及理由
一、經本院審理結果，認第一審以上訴人即被告黃志祥（下稱被
    告）犯刑法第185條之3第1項第1款之駕駛動力交通工具，吐
    氣所含酒精濃度達每公升0.25毫克以上之罪，累犯，判處有
    期徒刑8月，認事用法及量刑均無不當，應予維持，並引用
    第一審判決書記載之事實、證據及理由（如附件）。
二、被告上訴意旨略以：被告有高齡母親待奉養，且從事泥水業
    為基層勞工之被告，為家中唯一經濟支柱，自年輕起即在烈
    日下工作，因誤信提醒飲料廣告之功效，不自覺地有酒精中
    毒之症狀，若不飲酒，手即會不自覺顫抖或無法集中精神工
    作，被告已選擇真誠面對此情形，正尋求醫療協助及治療，
    並將車輛變賣且不再飲酒，請求從輕發落，給予被告最後一
    次的機會云云。惟按：量刑輕重，係屬事實審法院得依職權
    自由裁量之事項，苟其量刑已以行為人之責任為基礎，並斟
    酌刑法第57條各款所列情狀，而未逾越法定刑度或有濫用權
    限情事，即不得任意指為違法（最高法院75年台上字第7033
    號裁判、98年度台上字第5002號判決意旨參照）。申言之，
    量刑係法院就繫屬個案之整體評價，為事實審法院得依職權
    裁量之事項，量刑判斷當否之準據，應就判決之整體觀察為
    綜合考量，不可摭拾其中片段，遽予評斷。本件原判決認定
    被告酒後駕車犯行，就科刑部分，已審酌刑法第57條各款規
    定事項，經核未逾越法定刑度，即無違法或顯然失當之情。
    又刑法第185條之3第1項第1款之罪，法定本刑為2年以下有
    期徒刑，得併科20萬元以下罰金，被告並有刑法第47條第1
    項累犯加重規定之適用，且其前已有4次酒後駕車犯行，分
    別經原審法院以102年湖交簡字第635號判處有期徒刑3月確
    定、105年湖交簡字第748號有期徒刑5月確定、109年各有交
    簡字第20號有期徒刑6月確定、109年審交易字第141號判處
    有期徒刑6月，併科罰金2萬元確定，且均執行完畢，足見被
    告屢犯本罪，並未從中記取教訓，且忽視酒後駕車行為對利
    用道路來往人車產生潛在危險之嚴重性，守法觀念淡薄，是
    本件原判決量處被告有期徒刑8月，核屬事實審法院量刑職
    權之適法行使，顯已斟酌刑法第57條各款所列情狀，且就被
    告所指其犯後坦承犯行、態度良好、犯罪動機、情節、所生
    危害、生活及經濟狀況等情，均已列入綜合判斷，並基於刑
    罰目的性之考量、刑事政策之取向以及行為人刑罰感應力之
    衡量等因素，而為刑之量定，並未逾越公平正義之精神，客
    觀上亦不生量刑畸重畸輕之裁量權之濫用，從形式上觀察，
    尚無認定事實錯誤、量刑瑕疵或違背法令之情形，自無被告
    上訴所指量刑過重之情。至被告上訴所執前揭各情，純屬其
    個人或家人之生活情狀，尚不足以影響原判決基於量刑事由
    之綜合考量結果，是被告上訴無理由，應予駁回。
三、據上論結，應依刑事訴訟法第373條、第368條，判決如主文
    。
本案經檢察官吳宇青提起公訴，檢察官孟玉梅到庭執行職務。
中　　華　　民　　國　　109 　年　　10　　月　　27　　日
                  刑事第二十一庭審判長法　官  許宗和
                                      法　官  黃玉婷
                                      法　官  黃惠敏
以上正本證明與原本無異。
不得上訴。
                                      書記官  吳錫欽
中　　華　　民　　國　　109 　年　　10　　月　　27　　日